臺灣臺南地方法院刑事判決　　　　　　　　94年度訴字第19號
公　訴　人　臺灣臺南地方法院檢察署檢察官
被　　　告　乙○○
上列被告因違反毒品危害防制條例案件，經檢察官提起公訴（九
十三年度毒偵字第一八八八號、第二○三一號、第二三八九號）
及移送併辦（九十四年度毒偵字第五八一號、第一二一四號），
被告於本院審理時就被訴事實為有罪之陳述，經本院合議庭裁定
由受命法官獨任行簡式審判程序，本院判決如下：
    主      文
乙○○連續施用第一級毒品，累犯，處有期徒刑壹年。扣案如附
表所示之第一級毒品均沒收銷燬之；如附表所示第一級毒品之外
包裝均沒收。又連續施用第二級毒品，累犯，處有期徒刑陸月。
應執行有期徒刑壹年肆月。扣案如附表所示之第一級毒品均沒收
銷燬之；如附表所示第一級毒品之外包裝均沒收。
    事實及理由
一、本件犯罪事實：乙○○曾於民國（下同）八十六年間因公共
    危險及麻醉藥品管制條例案件，經法院判處有期徒刑一年二
    月及六月，於九十一年七月九日執行完畢，猶不知悔改，因
    施用毒品案件，經觀察、勒戒後，認有繼續施用毒品之傾向
    ，經送強制戒治後，於九十二年十一月二十二日期滿，業經
    臺灣臺南地方法院檢察署檢察官於九十二年十二月二十九日
    ，以九十二年度戒毒偵字第二九二號為不起訴處分確定。詎
    其仍未戒除毒癮，竟自強制戒治執行完畢釋放後五年內之九
    十三年十月間某日起至九十四年二月十八日止，基於施用第
    一級毒品海洛因之概括犯意，在臺南市○○街某間遊戲場廁
    所內及位於臺南市○○路○段七○二巷二號之租處等處，連
    續施用第一級毒品海洛因多次，復另行起意，於九十三年九
    月三十日起至九十四年二月間某日止（起訴書誤載為自九十
    三年九月三十日起至九十三年十月十五日凌晨一時七分往前
    回溯九十四小時內之某時），在臺南市○○路○段七○二巷
    二號連續施用第二級毒品安非他命多次，嗣經警查獲並扣得
    如附表所示第一級毒品海洛因，其尿液經送驗結果，呈嗎啡
    及甲基安非他命陽性反應。案經臺南市警察局第一分局、第
    二分局及第六分局報告臺灣臺南地方法院檢察署檢察官偵查
    後起訴及移送併辦。
二、本件係經被告乙○○於本院當庭表示認罪，而以簡式審判程
    序加以審理，有本院九十四年七月二十六日準備程序筆錄及
    審判筆錄附卷足憑，則依據刑事訴訟法第二百七十三條之二
    、同法第一百五十九條第二項之規定，不適用傳聞法則有關
    限制證據能力之相關規定，合先敘明。
三、上揭犯罪事實，有下列證據可證：
  (一)、被告於本院審理時就檢察官起訴之犯罪事實坦承不諱；
  (二)、臺南市警察局第一分局偵辦乙○○涉嫌毒品危害防制條
　　　　例案送驗尿液及年籍對照表一紙（尿液編號為Ａ六－○
　　　　二八號）、臺南市警察局第二分局偵辦毒品危害防制條
 　　 　例案送驗尿液年籍對照表二紙（尿液編號為Ｂ三－二二
        四號、Ｂ三－二六○號）、臺南市警察局第六分局調查
        乙○○涉嫌毒品案送驗尿液及年籍對照表一紙（尿液編
        號為Ｆ－○六六號）、臺南市警察局第二分局調查乙○
        ○涉嫌毒品案送驗尿液及年籍對照表一紙（Ｂ三－○一
        九號）、臺南市衛生局九十三年十月二十七日（煙）南
        市衛驗字第九三一○一八號、九十三年十月二十七日（
        煙）南市衛驗字第九三一○二三號、九十四年一月二十
        日（煙）南市衛驗字第九四○○二一號檢驗成績書各一
        紙、長榮大學毒物研究中心九十四年二月十八日確認報
        告二紙、九十四年三月十日確認報告一紙及九十四年五
        月二十五日複驗確認報告一紙；
  (三)、臺灣高等法院被告前案紀錄表、臺灣臺南地方法院檢察
        署刑案資料查註紀錄表、全國施用毒品案件紀錄表各一
        紙；
  (四)、臺南市警察局第一分局九十三年九月三十日扣押書一紙
        、臺南市警察局第一分局查獲涉嫌毒品危害防制條例毒
        品初步檢驗報告單一紙、臺南市警察局第二分局扣押物
        品目錄表二紙、臺南市警察局第二分局毒品初步檢驗報
        告單一紙、臺南市警察局第六分局扣押物品目錄表一紙
        、臺南市警察局第六分局查獲乙○○涉毒品案初步檢驗
        報告書一紙、法務部調查局九十三年十一月八日調科壹
        字第二○○○○五二○六號、九十三年十一月十五日調
        科壹字第二○○○○五二一三號、九十四年三月十七日
        調科壹字第二○○○○五三七三號、九十四年六月七日
        調科壹字第二○○○○五五一六號鑑定通知書各一紙。
    本件事證明確，被告之犯行，均堪以認定。
四、核被告乙○○所為，係犯毒品危害防制條例第十條第一項、
    第二項之施用第一級毒品罪及第二級毒品罪。被告非法持有
    第一級毒品海洛因、第二級毒品安非他命之低度行為，為其
    施用之高度行為所吸收，不另論罪。被告先後多次施用第一
    級毒品及第二級毒品之犯行，均時間緊接，方法相同，所犯
    係構成要件相同之罪名，顯係基於概括犯意反覆為之，均應
    依刑法第五十六條連續犯規定論以一罪，並分別加重其刑。
    又被告所犯上開二罪，犯意各別，行為互殊，應予分論併罰
    。末查，被告乙○○前於八十六年間因公共危險及麻醉藥品
    管制條例案件，經法院判處有期徒刑一年二月及六月，於九
    十一年七月九日執行完畢，有臺灣臺南地方法院檢察署刑案
    資料查註紀錄表及臺灣高等法院被告前案紀錄表在卷可證，
    其受有期徒刑之執行完畢，五年以內再犯本件有期徒刑以上
    之罪，為累犯，均應依刑法第四十七條之規定加重其刑，並
    依同法第七十條之規定遞加重之。另移送併辦意旨部分固未
    經起訴，惟與起訴部分有連續犯裁判上一罪之關係，本院自
    得就此部分予以審理，附此敘明。爰審酌被告有施用毒品之
    素行、其犯罪之動機、目的、手段、所生危害、施用毒品之
    期間頗長，次數頗多、惟犯罪後坦承犯行，態度良好及施用
    毒品自戕身心等一切情狀，分別量處如主文所示之刑，並定
    其應執行之刑，以資懲戒。又扣案之第一級毒品海洛因十三
    包（合計淨重零點五七公克），屬違禁物，有法務部調查局
    九十三年十一月八日調科壹字第二○○○○五二○六號、九
    十三年十一月十五日調科壹字第二○○○○五二一三號、九
    十四年三月十七日調科壹字第二○○○○五三七三號、九十
    四年六月七日調科壹字第二○○○○五五一六號鑑定通知書
    各一紙附卷可考，爰依毒品危害防制條例第十八條第一項前
    段之規定，沒收銷燬之。另按用於包裹毒品，防其裸露、逸
    出、潮濕，便於持有藉以施用，亦為供施用毒品所用之物，
    非屬毒品危害防制第十九條第一項規定應沒收之物，得依刑
    法第三十八條第一項第二款規定，宣告沒收之，最高法院九
    十一年臺上字第四○七六號、第四四一六號判決亦可資參照
    。故本案扣案之毒品外包裝（合計共重二點六四公克），既
    係用於包裹毒品，防其裸露、逸出、潮濕，便於持有藉以施
    用，亦為被告供本件施用第一級毒品海洛因所用之物，復非
    屬毒品危害防制第十九條第一項規定應沒收之物，爰依刑法
    第三十八條第一項第二款規定，宣告沒收之。
五、據上論斷，應依刑事訴訟法第二百七十三條之一第一項、第
    二百九十九條第一項前段、第三百十條之二、第四百五十四
    條第一項、第二項，毒品危害防制條例第十條第一項、第二
    項、第十八條第一項前段，刑法第十一條前段、第五十六條
    、第四十七條、第三十八條第一項第二款、第五十一條第五
    款，判決如主文。
本案經檢察官甲○○到庭執行職務
中　　華　　民　　國　　94　　年　　 7 　 月  　29　　日
                  刑事第十二庭  法  官  黃翰義
以上正本證明與原本無異。
如不服本判決，應於送達後十日內，向本院提出上訴狀（應附繕
本）。
                                書記官  林憶梅
中　　華　　民　　國　　94　　年　　8 　　月　　1 　　日
附表：
┌──┬───┬───────────┬───────┐
│編號│毒  品│    毒  品  淨  重    │  包  裝  重  │
├──┼───┼───────────┼───────┤
│ 一 │海洛因│八小包（合計淨重零點三│八小包（袋重一│
│    │      │六公克）              │點七二公克）  │
├──┼───┼───────────┼───────┤
│ 二 │海洛因│三小包（合計淨重零點一│三小包（袋重零│
│    │      │一公克）              │點六一公克）  │
├──┼───┼───────────┼───────┤
│ 三 │海洛因│一小包（淨重零點零八公│一小包（袋重零│
│    │      │克）                  │點一四公克）  │
├──┼───┼───────────┼───────┤
│ 四 │海洛因│一小包（淨重零點零二公│一小包（袋重零│
│    │      │克）                  │點一七公克）  │
└──┴───┴───────────┴───────┘
附錄本案論罪科刑法條全文：
毒品危害防制條例第十條
施用第一級毒品者，處六月以上五年以下有期徒刑。
施用第二級毒品者，處三年以下有期徒刑。
